臺灣臺中地方法院交通事件裁定       100年度交聲字第2396號
                                   100年度交聲字第2397號
原處分機關  交通部公路總局臺中區監理所南投監理站
異  議  人
即受處分人  盧孟甫
上列受處分人因違反道路交通管理處罰條例案件，對於交通部公
路總局臺中區監理所南投監理站於民國100年2月22日所為之處分
（投監四裁字第裁65-GF0000000、65-GF0000000號），聲明異議
，經臺灣南投地方法院裁定管轄錯誤移送前來（臺灣南投地方法
院100年度審交聲字第277、278號），本院裁定如下：
    主    文
異議均駁回。
    理    由
一、原處分機關意旨略以：聲明異議人即受處分人盧孟甫於民國
    99年9月22日4時40分許，駕駛盧豐政所有之車牌號碼9J-173
    8號自小客車，在臺中市○○路與華美街口處，因「闖紅燈
    （左轉華美街）」、「駕照吊銷仍駕駛汽車」之違規，為臺
    中市政府警察局保安警察隊員警以其有違反道路交通管理處
    罰條例第53條第1項、第21條第1項第4款規定之行為，製作
    中市警交字第GF0000000號、GF0000000號舉發通知單予以舉
    發。異議人未於期限內到案，原處分機關遂於100年2月22日
    依違反道路交通管理處罰條例第53條第1項、第21條第1項第
    4款、第63條第1項第3款、道路交通管理事件統一裁罰基準
    及處理細則第41條、第43條、第44條、第67條等規定，分別
    以投監四裁字第裁65-GF0000000號裁決書處罰鍰新臺幣（下
    同）4,000元並記違規點數3點；投監四裁字第裁65-GF00000
    00號裁決書處罰鍰12,000元，逾期不繳納者，均依裁決書處
    罰主文規定裁處等語。
二、聲明異議意旨則以：異議人同日酒駕違規所涉公共危險案，
    業經臺灣臺中地方法院刑事判決確定，並於100年3月14日執
    行完畢。異議人於100年3月15日繳付交通罰鍰時卻發現遭加
    倍處罰，本於先執行刑事判決後，再執行交通裁決，不服交
    通裁決加倍罰鍰之裁罰，請求撤銷處分等語。
三、按行為人有本條例之情形者，應填製舉發違反道路交通管理
    事件通知單，並於被通知人欄予以勾記，其通知聯依下列規
    定辦理：(一)當場舉發者，應填記駕駛人或行為人姓名、性
    別、出生年月日、地址、身分證統一編號及車主姓名、地址
    、車牌號碼、車輛種類。被查獲之駕駛人或行為人為受處分
    人時，應於填記通知單後將通知聯交付該駕駛人或行為人簽
    名或蓋章收受之。填製通知單，應到案日期應距舉發日15日
    ，違反道路交通管理事件統一裁罰基準及處理細則第11條第
    1項第1款前段、第15條前段分別定有明文。次按汽車駕駛人
    ，行經有燈光號誌管制之交岔路口闖紅燈者，處新臺幣1,80
    0元以上5,400元以下罰鍰，並應記違規點數3點；汽車駕駛
    人駕駛執照業經吊銷仍駕駛小型車者，處新臺幣6,000元以
    上12,000元以下罰鍰，並當場禁止其駕駛；道路交通管理處
    罰條例第53條第1項、63條第1項第3款、第21條第1項第4款
    亦有明文。而小型車駕駛人，行經有燈光號誌管制之交岔路
    口闖紅燈，逾越應到案期限60日以上，繳納罰鍰或逕行裁決
    處罰者，統一裁罰基準為新臺幣4,000元；小型車駕駛執照
    業經吊銷仍駕駛小型車，逾越應到案期限60日以上，繳納罰
    鍰或逕行裁決處罰者，統一裁罰基準為新臺幣12,000元，違
    反道路交通管理事件統一裁罰基準表亦規定甚明。
四、經查：本件異議人於前揭時地駕駛車牌號碼9J-1738號自小
    客車，因「闖紅燈（左轉華美街）」及「駕照吊銷仍駕駛汽
    車」之違規，為臺中市政府警察局保安警察隊員警以其有違
    反道路交通管理處罰條例第53條第1項、第21條第1項第4款
    規定之行為，製作中市警交字第GF0000000號、GF0000000號
    舉發通知單予以舉發等情，此有前揭舉發通知單2份在卷可
    稽，復為異議人所不爭執，是異議人上開違規事實應可認定
    。異議人雖以前詞請求撤銷原處分所為之加倍裁罰，然前揭
    2件違規是當場攔停舉發，異議人於員警舉發之際，業已當
    場簽收舉發違反道路交通管理事件通知單，而該通知單上均
    明確載明到案期限為99年10月7日，此有該通知單影本2紙在
    卷可憑，是異議人既已簽收該通知單，自應知悉本件應到案
    時點，並應於該期限前到案說明或繳納罰鍰，要與同日所涉
    另案酒駕違規是否業經刑事判決無涉。再者，違反行政法上
    義務之行為非出於故意或過失者，不予處罰，行政罰法第7
    條第1項亦有明定；是違反行政法上義務之行為，並不以故
    意為限，倘有過失，亦仍應負行政法上之責任。異議人係屬
    有正常智識之成年人，並非年齡老邁或未受過教育之人，苟
    其對於同日所違反之3件交通違規，得否於其中酒駕違規案
    所涉公共危險刑事案件確定後再行一併處理有所疑義，尚非
    不能主動向原處分機關查詢確認，今異議人捨此未為，徒以
    其主觀認知而導致逾期遭高額罰鍰，其自有應注意，能注意
    ，卻疏未注意之過失責任甚明。從而，本件異議人未於99年
    10月7日之最後應到案期限內，自動繳納罰鍰或至原處分機
    關到案聽候裁決，就此實有可歸責事由，則此程序上所生之
    不利益，自應由異議人承受。故異議人前揭所辯，尚難憑採
    。
五、綜上所述，異議人於前揭時地，駕駛上開自小客車，行經有
    燈光號誌管制之交岔路口闖紅燈及駕駛執照業經吊銷仍駕駛
    小型車之違規事實，已堪認定，異議人逾越應到案期限60日
    以上仍未到案，原處分機關因而依道路交通管理處罰條例53
    條第1項、第21條第1項第4款、第63條第1項第3款及違反道
    路交通管理事件統一裁罰基準表之規定，逕行裁處異議人罰
    鍰4,000元、12,000元，並記違規點數3點，於法並無不合。
    本件聲明異議為無理由，應予駁回。
六、據上論斷，應依道路交通管理處罰條例第87條第2項，道路
    交通事件處理辦法第18條規定，裁定如主文。
中    華    民    國   100    年    8     月    11    日
                  交通法庭    法  官  巫淑芳
上正本證明與原本無異。
如不服本裁定，應於送達後5日內，向本院提出抗告狀。
                              書記官  莊金屏
中    華    民    國   100    年    8     月    11    日